Bernabe Rodriguez Battenti

Desarrollador Backend

■ bernabrb@gmail.com

2291456155

Mar del Plata, Argentina



3+ años de experiencia en desarrollo backend, mayormente con Node, NestJS y Kotlin. Bases de datos relacionales y no relacionales (PostgreSQL, MongoDB, DocumentDB, DynamoDB). AWS (lambda, SQS, SNS, S3, DynamoDB, DocumentDB).

Inglés nivel B2. Ciudadanía y pasaporte italiano.

EXPERIENCIA PROFESIONAL

04/2022 – presente **Desarrollador Backend,** Personal Pay - Telecom

Backend developer en la billetera virtual de Telecom en el área de Soluciones a Vendedores (B2B). Desarrollo y mantenimiento de APIs dentro de una estructura de microservicios con Node, NestJS y Kotlin.

Los servicios desarrollados y mantenidos por mi equipo abarcan las siguientes funcionalidades: cálculos de impuestos para transacciones; acumulación y comprobación de límites transaccionales; reportería; generación de QR para cobros; solicitud, envío y activación de QR físico; gestión de comisiones y plazos de acreditación de cobros; API Checkout para que otras empresas integren nuestar solución de cobros, entre otras.

04/2021 – 04/2022 **Desarrollador Backend,** *Accenture*

Desarrollo y mantenimiento de aplicaciones de IVR (respuesta de voz interactiva) de un banco. Tecnologías empleadas: Convergys InVision Studio (internamente maneja JavaScript) para el grueso de los desarrollos y C# para el consumo de APIs.

10/2013 – 01/2022 Emprendimiento Autonomo, *Argentina Digital Store*

Dueño de comercio web dedicado a la venta de productos digitales del rubro videojuegos con más de 15000 ventas concretada. Desarrollo y mantenimiento del sitio web. Manejo de redes sociales. Atención al público. Gestión y control de inventarios y de compras.

EDUCACIÓN

2015 – 2020 Licenciado en Administración, Universidad Nacional de Mar del Plata

Graduado. Orientación comercialización.

2019 – 2020 Tecnicatura en Programación, Universidad CAECE

Inconclusa. Grado de avance 40%.

CURSOS

2024 **AWS Certified Cloud Practicioner,** Amazon Web Services

2024 MBA Essentials, The London School of Economics and Political Science

2023 **Diplomatura en Ciencia de Datos Aplicada,** Universidad Austral